臺灣桃園地方法院刑事判決　　　　　　　 100年度訴字第16號
公　訴　人　臺灣桃園地方法院檢察署檢察官 
被　　　告　吳智傑
指定辯護人　本院公設辯護人　陳瑞明　
上列被告因妨害性自主罪等案件，經檢察官提起公訴（99年度偵
字第4113號、第7966號），本院判決如下：
    主  文
吳智傑意圖性騷擾，乘人不及抗拒而觸摸其身體隱私處，處有期
徒刑月；又對於女子以強暴之方法，而為猥褻之行為，處有期
徒刑壹年。應執行有期徒刑壹年貳月。
    事  實
一、吳智傑先後基於性騷擾及強制猥褻之犯意，而分別：
    (一)於民國98年5 月10日凌晨，騎乘向友人游輝駿借得之車牌
      號碼F7Q －932 號重型機車，沿桃園縣八德市○○路行駛
      。嗣於同日凌晨0 時23分許，在行經中華路與龍壽街之交
      岔路口而停等紅燈，並見起訴書代號3450－DH9816（民國
      75年生，真實姓名年籍資料詳卷，以下稱Ａ女）獨自騎乘
      機車且停等在同一路口，竟意圖性騷擾而尾隨Ａ女右轉進
      入龍壽街往大竹方向行駛，經Ａ女因查覺有異並暫停在桃
      園縣蘆竹鄉中福村新興65號前之後，吳智傑即將機車駛至
      Ａ女之車輛右邊，且乘Ａ女不及抗拒之際，以左手觸摸Ａ
      女之右大腿一下。Ａ女見狀乃旋下車並以電話報警，吳智
      傑始逃離該處。嗣因Ａ女報警處理，並經警調閱監視錄影
      光碟而循線查獲吳智傑；
    (二)於99年2 月26日晚間，騎乘車牌號碼657 －DJR 號重型機
      車前往桃園縣中壢市某大學之宿舍（真實資料詳卷）門口
      ，並在同日晚間9 時30分許，見起訴書代號000000000（
      民國75年生，真實姓名年籍資料詳卷，以下稱Ｂ女）獨自
      步行欲返回宿舍，竟另行基於強制猥褻之犯意，下車尾隨
      並使Ｂ女誤信其亦居住在該處，而同意讓其進入宿舍後，
      與Ｂ女一同搭乘宿舍內之電梯上樓。詎吳智傑即旋在電梯
      中先自後方強行抱住Ｂ女，Ｂ女雖有掙扎、反抗，惟吳智
      傑仍不為所動，並將手伸進Ｂ女之衣服內撫摸Ｂ女之胸部
      ，復再自Ｂ女所著裙子下方將手伸入而撫摸Ｂ女之大腿、
      下體，而以此強暴方式對Ｂ女為猥褻之行為，且藉以滿足
      自己之性慾。迄電梯抵達Ｂ女所按之樓層而將門打開後，
      因Ｂ女奮力掙脫逃出電梯，吳智傑乃同時亦自樓梯間逃離
      。嗣經Ｂ女報警處理，並據警調閱監視錄影光碟而循線查
      獲吳智傑，始知上情。
二、案經Ａ女訴由桃園縣政府警察局蘆竹分局，及桃園縣政府警
    察局中壢分局報請臺灣桃園地方法院檢察署檢察官偵查後提
    起公訴。
    理  由
壹、程序事項：
一、按被告以外之人於偵查中向檢察官所為之陳述，除顯有不可
    信之情況者外，得為證據；被告以外之人於審判外之陳述，
    雖不符前4 條之規定，而經當事人於審判程序同意作為證據
    ，法院審酌該言詞陳述或書面陳述作成時之狀況，認為適當
    者，亦得為證據，刑事訴訟法第159 條之1 第2 項、第 159
    條之5 分別定有明文。本案證人Ａ女、Ｂ女及游輝駿分別於
    警詢及偵查中之陳述、證述，經被告吳智傑及其指定辯護人
    在本院審理中表示均無意見而同意作為證據，且本院審酌該
    陳述作成時之狀況並無瑕疵之情狀存在而認為適當，亦復查
    無顯有不可信之情況存在，揆諸上開說明，自得為證據。
二、除上開所述外，本案認定犯罪事實所引用之本案卷內所有卷
    證資料（包含文書證據、物證等證據），並無證據證明係公
    務員違背法定程序所取得，且被告及其指定辯護人於本院審
    理終結前就卷內所有卷證資料之證據能力均表示無意見，又
    卷內之文書證據，亦無刑事訴訟法第159 條之4 之顯有不可
    信之情況與不得作為證據之情形，則依刑事訴訟法第159 條
    之5 之規定，本案認定犯罪事實所引用之本案卷證所有文書
    證據、物證等證據，均有證據能力。
貳、實體事項：
一、上開犯罪事實，(一)業據被告吳智傑於本院審理中坦承不諱，
    並核與：1.證人Ａ女於警詢、偵查中陳述、證述：渠在99年
    5 月10日下班騎車回家，且行經中華路與龍壽街口停等紅燈
    時，見到1 名男子驕車停在其旁邊，並一直看著渠，後來渠
    轉進龍壽街往大竹方向前進，該名男子又沿路跟隨，且在進
    到小路後開始加速追，渠很害怕，就暫停在蘆竹鄉中福村新
    興65號之民宅前，惟該名男子竟將車輛停在渠右邊，並旋即
    伸出左手撫摸渠右邊大腿一下，渠就趕快跳下車，拿起電話
    報警，該人還在旁邊徘徊一會始離去。後來警察提供監視錄
    影畫面供渠指認，渠得以確定該日撫摸渠之人即係被告，且
    所騎乘者為車牌號碼F7Q －932 號重型機車等語；2.證人游
    輝駿在警詢、偵查中陳稱、證稱：上開車牌號碼 F7Q －932
    號機車雖為伊所有，然因被告向伊表示被告之機車送修且無
    力支付修車費用，伊乃在99年5 月10日將伊所有之上開機車
    借予被告使用等語；3.證人Ｂ女於警詢、偵查中陳述、證述
    ：其在99年2 月26日晚間9 時許，自學校下課並買妥晚餐後
    ，即獨自步行欲返回宿舍，惟因見被告坐在機車上並一直盯
    著其看，其覺得害怕怪怪的，就先刻意繞去附近之便利商店
    購物再返回宿舍。過程中其並未注意到被告是否一路尾隨，
    但當其要進宿舍門口時，被告卻突然出聲要其等一下，因常
    有類似情形發生，其不疑有他就按密碼鎖而讓被告一同進入
    ，並與被告同搭一部電梯（被告站立於其右後方）。詎於快
    抵達其所欲到達之樓層時，被告卻突然自後方抱住其，其有
    掙扎、反抗，但被告仍逕自將手伸進其衣服內，撫摸其胸部
    ，復再把手伸入其所著裙子內撫摸其之大腿及下體。一直到
    電梯門打後，其才使勁掙脫逃跑，而被告同時亦由樓梯間逃
    逸等語相符；(二)就被告對Ｂ女所犯之強制猥褻罪部分，被告
    並非該大學之學生，亦未居住於上開大樓一節，雖據被告供
    承在卷，然觀之Ｂ女上開陳述，該時Ｂ女係因誤以為被告亦
    居住於該宿舍，而在鍵入密碼鎖後同意讓被告進入管制門，
    則被告顯係以公然、和平之方式而進入該處，且被告亦係旋
    於電梯間即對Ｂ女為上揭猥褻之行為，並非係再尾隨或以他
    法進入Ｂ女宿舍房間內為之，是被告上開所為，尚與「侵入
    」住宅之要件有間，自當僅該當於普通之強制猥褻罪；(三)此
    外，復有監視錄影光碟翻拍照片、查獲照片、員警所繪製之
    現場勘察紀錄表、車籍查詢－基本資料詳細畫面等件在卷可
    參，堪認被告之自白與事實相符，而可採信，是本案事證明
    確，被告犯行洵堪認定，應依法論科。
二、核被告吳智傑所為，係犯性騷擾防治法第25條第1 項之意圖
    性騷擾，乘人不及抗拒而觸摸身體隱私處罪，及刑法第 224
    條之強制猥褻罪。公訴檢察官認被告就犯罪事實(二)部分應係
    犯同法第224 條之1 之侵入住宅強制猥褻罪，並變更原檢察
    官之起訴所引條文，容有誤會，已如上述，然因基本社會事
    實同一，自應由本院依法變更起訴法條。被告先後2 次犯行
    間，犯意各別，行為互殊，應予分論併罰。爰審酌被告為逞
    一己私慾，竟分別趁深夜時間，在黑暗巷道伺機觸摸女性大
    腿，及尾隨夜歸女性而在宿舍電梯內強行猥褻之，不僅未能
    尊重他人身體之自主權利，並致Ａ女、Ｂ女均受有驚嚇而造
    成心理上之傷害，所為實不足取，惟兼衡其於犯後終能坦承
    犯行，態度尚可，併已於本院審理中先與Ｂ女達成和解等一
    切情狀，分別量處如主文所示之刑，並定其應執行之刑。
據上論所，應依刑事訴訟法第299 條第1 項前段、第300 條，性
騷擾防治法第25條第1 項，刑法第11條前段、第224 條、第51條
第5 款，判決如主文。
本案經檢察官洪敏超到庭執行職務。
中    華    民    國   100    年    5     月    16    日
                    刑事第十庭  審判長法  官  江德民
                                      法  官  黃鏡芳
                                      法  官  蘇昌澤
以上正本證明與原本無異。
如不服本判決應於收受判決後10日內向本院提出上訴書狀，並應
敘述具體理由。其未敘述上訴理由者，應於上訴期間屆滿後20日
內向本院補提理由書( 均須按他造當事人之人數附繕本) 「切勿
逕送上級法院」。 

                                      書記官  李佳穎  
中    華    民    國   100    年    5     月    19    日
附錄論罪科刑依據之法條：
性騷擾防治法第25條   
意圖性騷擾，乘人不及抗拒而為親吻、擁抱或觸摸其臀部、胸部
或其他身體隱私處之行為者，處二年以下有期徒刑、拘役或科或
併科新臺幣十萬元以下罰金。
前項之罪，須告訴乃論。

中華民國刑法第224條
（強制猥褻罪）
對於男女以強暴、脅迫、恐嚇、催眠術或其他違反其意願之方法
，而為猥褻之行為者，處 6 月以上 5 年以下有期徒刑。